臺灣臺中地方法院民事裁定            100年度家聲字第377號
聲  請  人  賴國安
相  對  人  方萍
上列當事人聲請裁定認可（大陸判決書）事件，本院裁定如下：
    主  文
中華人民共和國福建省廈門市思明區人民法院（二○○六）思民
初字第四二一號民事判決書（於民國九十五年十一月二十一日生
效），應予認可。
聲請程序費用由相對人負擔。
    理  由
一、按在大陸地區作成之民事確定判決、民事仲裁判斷，不違背
    臺灣地區公共秩序或善良風俗者，得聲請法院裁定認可，臺
    灣地區與大陸地區人民關係條例第七十四條第一項定有明文
    。是以，在大陸地區作成之民事確定裁判欲在臺灣地區發生
    裁判之效力者，依首開規定，即須聲請法院裁定認可。
二、聲請意旨略以：相對人為大陸地區人士，聲請人與相對人於
    民國八十八年七月二十三日登記結婚，嗣於九十五年四月十
    七日，經大陸地區福建省廈門市思明區人民法院以（二００
    六）思民初字第四二一號民事判決離婚確定，並已於九十五
    年十一月二十一日生效。因上開大陸地區作成之民事判決，
    並未違反臺灣地區之公共秩序或善良風俗，為此聲請裁定認
    可上開民事判決等語，並提出戶籍謄本、經財團法人海峽交
    流基金會認證之公證書、民事判決書、福建省廈門市人民法
    院證明書為憑。
三、聲請人主張相對人為大陸地區人士，兩造於八十八年七月二
    十三日結婚，兩造之婚姻關係經大陸地區法院民事判決離婚
    確定，且已生效等事實，業據其提出與所述情節相符並經財
    團法人海峽交流基金會驗證之上開書證為證，並有戶籍謄本
    在卷可參，依臺灣地區與大陸地區人民關係條例第七條、同
    條例施行細則第八條之規定，應推定該大陸地區作成之文書
    為真正，並堪認聲請人主張之前揭事實為真實。而觀諸聲請
    人所提之上開判決書記載：「原、被告（按指相對人、聲請
    人）婚後因感情不和，長期分居，夫妻感情已產生裂痕。原
    告曾訴諸法院要求離婚，後因被告下落不明而撤訴。現由於
    被告至今都不明去向，不予履行夫妻義務，致使原、被告夫
    妻感情完全破裂，故原告要求離婚，本院予以准許」等語。
    按上開離婚所舉事由，符合我國民法第一千零五十二條第二
    項規定難以維持婚姻之重大事由，足見該判決認事用法，與
    我國法律有關規定相符，亦與臺灣地區之公共秩序或善良風
    俗無違。從而，聲請人聲請裁定認可上開大陸地區作成之民
    事確定判決，為有理由，應予准許。
四、依非訟事件法第二十一條第二項、民事訴訟法第九十五條、
    第七十八條，裁定如主文。
中    華    民    國   100    年    11    月    28    日
                  家事法庭    法  官  林純如
以上正本係照原本作成
如對本裁定抗告，須於裁定送達後10日之不變期間內，向本院提
出抗告狀。
中    華    民    國   100    年    11    月    28    日
                              書記官  王麗麗